臺灣士林地方法院刑事判決　　　　　　　　96年度訴字第11號
公　訴　人　臺灣士林地方法院檢察署檢察官
被　　　告　甲○○
選任辯護人　董晴嵐律師
　　　　　　凌見臣律師
上列被告因違反槍砲彈藥刀械管制條例案件，經檢察官提起公訴
（95年度偵字第8170號），本院判決如下：
    主  文
甲○○連續未經許可，製造可發射金屬，具有殺傷力之槍枝，處
有期徒刑伍年捌月，併科罰金新臺幣貳拾萬元，罰金如易服勞役
以新臺幣仟元折算壹日。
扣案附表二(一)(二)(三)所示之物，均沒收。
    事  實
一甲○○明知未經許可，不得製造可發射金屬或子彈具有殺傷力
  之各式槍枝，竟基於製造槍枝之概括犯意，自民國94年1 月初
  起至95年6 月26日下午3 時50分為警查獲前止，在其台北市○
  ○區○○街316 號3 樓住處，連續將其前向教父模型店或上網
  所購之SP-100玩具長槍、APS 玩具長槍、MKII玩具長槍、TARG
  ET玩具長槍、MKI玩具手槍、PBII玩具手槍、W401玩具手槍、
  、W403玩具手槍，以其所有之通槍條2 支（用以清潔槍管內孔
  ）、彈簧1 袋（用以改造槍枝換裝用）、砂輪機1 台（用以研
  磨槍枝之器室及螺絲）、鑽床1 台、工具1 批、切削油1 罐（
  改造槍枝鑽孔用）、槍膛刷1 支（用以清潔槍膛）為工具，並
  以其未經許可，所製造之槍砲主要組成零件之槍機1 支（以槍
  機、槍管組合製造而成）、SP100 槍機1 支（改造彈簧，以增
  加其初速度），及其所有握把護木等零件1 袋，暨未經許可，
  所持有之槍砲主要組成零件之811 槍機1 支、槍管10支為零件
  ，分別改造所購前述玩具槍之槍管、彈簧、擊槌簧、出氣閥（
  各玩具槍詳細改造部分詳附表一所示），以其所有之CO2 氣瓶
  16瓶、CO2 低壓瓶2 瓶、瓦斯氣瓶為推動之動力，以其所有之
  AB彈1 袋、鋼珠彈1 批、道具彈1 袋、紙雷管1 盒、底火1盒
  ，及未經許可，所持有彈藥主要組成零件之大龍炮火藥1 盒、
  喜德丁火藥1 盒測試槍枝改造後之功能，另以其所有之測速器
  1 台測試改造後槍枝之初速度，並在其所有之筆記本1 本上紀
  錄槍枝零件型號。甲○○改造附表一所示之槍枝中，僅附表一
  編號1 、6 、7 、8 之槍枝具殺傷力，餘雖著手改造，惟不具
  殺傷力，而未得逞。嗣經宜蘭憲兵隊於95年6 月26日下午3 時
  50 分 ，持本院搜索票至上址搜索，而扣得附表二所示之物，
  始悉上情。
二案經臺北市北區憲兵隊移送臺灣士林地方法院檢察署檢察官偵
  查起訴。
    理  由
一訊據被告甲○○，固坦承以前開時地，以扣案之零件、工具改
  造其前自網路或教父模型店所購得之玩具槍，並有如附表一所
  示之改造行為等情不諱，惟辯稱：不知上開行為是否犯罪云云
  ，其選任辯護人則為其利益辯稱：被告雖有改造槍枝之行為，
  然依檢察官提出之鑑定報告，被告改造後之槍枝是否具殺傷力
  實處於模糊地帶云云。
二經查：
  (一)宜蘭憲兵隊於95年6 月26日下午3 時50分，持本院搜索票至
    台北市○○區○○街316 號3 樓被告住處搜索，扣得附表二
    所示之物等情，有搜索扣押筆錄、搜索扣押目錄表在卷可徵
    ，並有扣案如附表二所示之物可證。
  (二)扣案之上揭槍枝，經送內政部警政署刑事警察局以性能檢驗
    法、動能測試法鑑驗，結果：
    1.送鑑SP-100改造長槍1 枝（槍枝管制編號0000000000），
      認係空氣長槍，以外接高壓鋼瓶內氣體為發射動力，機械
      性能良好，經裝填直徑約6mm(釐米）、重量約0.88g （公
      克）鋼珠試射3 次，測得鋼珠速度分別為206 、202 、19
      7 公尺/ 秒，計算其動能分別為18.67 、17.95 、17.08
      焦耳，單位面積動能分別為66.04 、63.05 、60.39 焦耳
      / 平方公分。
    2.送鑑APS改造長槍貳枝：
      1 枝（槍枝管制編號0000000000），認係以小型二氧化
        碳高壓鋼瓶內氣體為發射動力之空氣長槍，經操作檢視
        ，其欠缺槍機拉柄，無法上膛，依現狀認不具殺傷力。
      1 枝（槍枝管制編號0000000000），認係以小型二氧化
        碳高壓鋼瓶內氣體為發射動力之空氣長槍，經操作檢視
        ，無法上膛，依現狀認不具殺傷力。
    3.送鑑98K 改造長槍1 枝（槍枝管制編號0000000000），認
      係以填充氣體為發射動力之空氣長槍，機械性能良好，經
      實際試射，其發射動能甚微，認不具殺傷力。
    4.送鑑MKII改造長槍1 枝（槍枝管制編號0000000000），認
      係以填充氣體為發射動力之空氣長槍，經操作檢視，其充
      氣彈匣漏氣，依現狀認不具殺傷力。
    5.送鑑TARGET改造長槍1 枝（槍枝管制編號0000000000），
      認係以中型高壓鋼瓶內氣體為發射動力之空氣長槍，經檢
      視欠缺適用充氣接頭，依現狀無法鑑驗。
    6.送鑑MKI改造手槍1 枝（槍枝管制編號0000000000），認
      係手槍外型之空氣槍，經檢視欠缺適用充氣彈匣，依現狀
      無法鑑驗。
    7.送鑑PBII改造手槍1 枝（槍枝管制編號0000000000），認
      係以小型二氧化碳高壓鋼瓶內氣體為發射動力之空氣手槍
      ，機械性能良好，經裝填直徑約6mm 、重量約0.88g 鋼珠
      試射3 次，測得鋼珠速度為117 、117 、116 公尺/ 秒，
      計算其動能為6.02、6.02、5.92焦耳，單位面積動能分別
      為21.30 、21.30 、20.94 焦耳 /平方公分。
    8.送鑑W401改造手槍2 枝：
      1 枝（槍枝管制編號0000000000），認係以小型二氧化
        碳高壓鋼瓶內氣體為發射動力之空氣手槍，機械性能良
        好，經裝填直徑約4.5mm 、重量約0.35g 鋼珠試射3 次
        ，測得鋼珠速度為139 、139 、139 公尺/ 秒，計算其
        動能為3.38、3.38、3.38焦耳，單位面積動能為21.26
        、21.26 、21.26 焦耳 /平方公分。
      1 枝（槍枝管制編號0000000000），認係以小型二氧化
        碳高壓鋼瓶內氣體為發射動力之空氣手槍，機械性能良
        好，經裝填直徑約4.5mm 、重量約0.35g 鋼珠試射3 次
        ，測得鋼珠速度為129 、133 、132 公尺/ 秒，計算其
        動能為2.91、3.10、3.05焦耳，單位面積動能為18.31
        、19.46 、19.17 焦耳 /平方公分。
    9.送鑑W403改造手槍1 枝（槍枝管制編號0000000000），認
      係以小型二氧化碳高壓鋼瓶內氣體為發射動力之空氣手槍
      ，機械性能良好，經裝填直徑約4.5mm 、重量約0.35g 鋼
      珠試射3 次，測得鋼珠速度為140 、139 、138 公尺/ 秒
      ，計算其動能為3.43、3.38、3.33焦耳，單位面積動能為
      21.57 、21.26 、20.95 焦耳 /平方公分。
    10.送鑑M93R改造手槍1 枝（槍枝管制編號0000000000），認
      係依BERETTA 93R 型半自動手槍外型製造之玩具手槍，以
      填充氣體為發射動力經實際試射，其發射動能甚微，認不
      具殺傷力。
    等情，有內政部警政署刑事警察局95年9 月17日刑鑑字第09
    50094946號槍彈鑑定書在卷可稽（參95偵8170卷第82至94頁
    ）。再查依美國軍醫總署之定義：彈丸撞擊動能達58呎磅（
    約為78.6焦耳），則足以使人喪失戰鬥能力；而依內政部警
    政署刑事警察局對活豬作射擊測試結果，彈丸單位面積動能
    達24焦耳/ 平方公分，則足以穿入豬隻皮肉層；另依日本科
    學警察研究所之研究結果，彈丸單位面積動達20焦耳/ 平方
    公分則足以穿入人體皮肉層；另經實際試射上開槍枝管制編
    號為0000000000、0000000000、0000000000及0000000000之
    槍枝，其實際試射之單位面積動能均超過20焦耳/ 平方公分
    ，依日本科學警察研究所之研究結果，上開槍枝均具殺傷力
    等情，有內政部警政署刑事警察局上揭95年9 月17日槍彈鑑
    定書，及該局96年4 月10日刑鑑字第0960042774號函存卷可
    參（見本院卷第56頁），是扣案槍枝中之SP-1 00 改造長槍
    1 枝（槍枝管制編號0000000000）、PBII改造手槍1 枝（槍
    枝管制編號0000000000）、W401改造手槍1 枝（槍枝管制編
    號0000000000）及W403改造手槍1 枝（槍枝管制編號00
    00000000）具殺傷力，其餘扣案槍枝則不具殺傷力，應堪認
    定。
  (三)再查下述扣案物，經送內政部警政署刑事警察局鑑定，結果
    ：
    1.扣案之自製槍機1枝，認係空氣槍金屬槍機。
    2.扣案之SP100槍機1枝，認係空氣槍金屬槍機。
    3.扣案之811槍機1枝，認係長約16.4cm之金屬物。
    4.扣案之槍管10技，認係空氣槍金屬槍管、金屬襯管、金屬
      管等物。
    5.扣案之CO2氣瓶16個，認均係小型二氧化碳鋼瓶。
    6.扣案之CO2低壓瓶2 個，認均係中型高壓鋼瓶。
    7.扣案之AB彈1 袋，認係直徑約6mm之發射物。
    8.扣案之鋼珠彈1 批，認均係金屬彈丸。
    9.扣案之道彈具1 袋，認均係玩具金屬彈殼及土造金屬彈頭
      。
    10.扣案之槍枝零件1 袋，認分係握把護木等零件。
    11.扣案之紙雷管1 盒，認係底火片。
    12.扣案之底火1 盒，認係底火帽。
    13.扣案之大龍砲火藥以透明盒裝，長122 mm、寬88mm、高46
      mm，重301g，經拆解後內有成分不明粉末244g；而扣案之
      喜德丁火藥以透明玻璃瓶裝，長23mm、寬23mm、高48mm
      ，重28g 。經拆解後內有成分不明粉末0.8g；經採樣送化
      驗（大龍砲火藥淨重0.84公克，取0.06公克鑑定用罄，餘
      0.78公克；喜德丁火藥淨重0.49公克，取0.13公克鑑定用
      罄，餘0.36公克），扣案之大龍砲火藥檢出碳粉 (C)、鋁
      粉 (A1) 、過氯酸鉀 (KC1O4)等成分，認係煙火類火藥；
      扣案之喜德丁火藥檢出硝化甘油 (Nitroglycerine;NG)、
      硝化纖維(Nitroc ellulose;NC)、CentraliteII等成分，
      認係雙基發射火藥；而依內政部86年11月24日台內警字
      第8670683 號公告，火藥為炸彈、爆炸物之主要組成零件
      係屬槍砲彈藥刀械管制條例所列管。
    等情，有內政部警政署刑事警察局上揭95年9 月17日槍彈鑑
    定書，及該局96年7 月20日刑鑑字第0960111140號鑑驗通知
    書、96年5 月30日刑鑑字第0960066708號鑑定書附卷可參（
    見本院卷第59、60頁）。堪認扣案之槍機1 支、SP100 槍機
    1 支、811 槍機1 支、槍管10支為槍砲主要組成零件，大龍
    炮火藥1 盒、喜德丁火藥1 盒為彈藥主要組成零件。
  (四)另被告於本院坦承改造其自網路及教父模型店所購之玩具手
    槍等情不諱，於95年6 月27日警詢並供承：自94年1 月起開
    始改造槍枝至今，改造槍械有10幾把以上，..... ，均改造
    CO2 動力槍械，改造彈簧及出氣閥，改造彈簧可增加擊槌敲
    擊力量，出氣閥提升單位出氣量，增加彈藥初速及破壞力（
    殺傷力），... ，查扣之MKII改造長槍，更改其彈簧、出氣
    閥、擊槌，增加其初速度；查扣之TARGET改造長槍，更改其
    長槍管、槍護目、槍托、擊槌及彈簧，增加其初速度；查扣
    之APS 改造長槍，更改其長槍管、白鐵槍機、直通導管及彈
    簧，增加其初速度；查扣之98K 長槍及M93R手槍，均未改造
    ；查扣之SP-100改造長槍，更改其長槍管、白鐵槍機、彈簧
    及狙擊鏡，增加其初速度；查扣之MKI改造手槍，更改其擊
    槌簧、擊槌、加長槍管及出氣閥，以增加其初速度；扣案之
    PBII改造手槍，更改其彈簧、滅音器轉接頭及氣密O 環，增
    加其初速度及降低噪音；查扣之W401改造手槍，更改其彈簧
    、出氣閥，增加其初速度；扣案之W403改造手槍，改造其彈
    簧、出氣閥、出氣嘴及出氣閥彈簧，增加其初速度；扣案之
    自製槍機，為我製造，僅有製作槍機與槍管；扣案之SP100
    槍機，則更改彈簧，增加其初速度等語（95年度偵字第8170
    號卷第24至28頁），堪認扣案之槍枝，除98K 長槍及M93R手
    槍未改造外，餘均經被告改造，改造之結果除SP-100改造長
    槍1 枝（槍枝管制編號0000000000）、PBII改造手槍1 枝（
    槍枝管制編號0000000000）、W401改造手槍1 枝（槍枝管制
    編號0000000000）及W403改造手槍1 枝（槍枝管制編號0000
    000000）具殺傷力外，其餘槍枝雖經改造，然不具殺傷力，
    另被告亦製造槍砲主要組成零件之槍機及SP100 槍機。又除
    槍枝及行動電話外之其餘扣案物，被告分別以之為如事實欄
    所載之改造槍枝零件、工具及測試之用等情，亦據被告於警
    詢、偵查及本院準備程序供明在卷（參上開偵卷第28頁、第
    67至68頁、本院96年2 月12日準備程序筆錄），亦可認定。
  (五)辯護人雖爭執前述內政部警政署刑事警察局槍彈鑑定書之證
    明力，認該鑑定書所認定之焦耳數應不具殺傷力云云，然查
    依日本科學警察研究所之研究結果，彈丸單位面積動達20焦
    耳/ 平方公分則足以穿入人體皮肉層，而具殺傷力，已如前
    述，而扣案槍枝經內政部警政署刑事警察局以性能檢驗法、
    動能測試法為鑑驗方法，結果SP-100改造長槍（槍枝管制編
    號0000000000）、PBII改造手槍（槍枝管制編號0000000000
    ）、W401改造手槍（槍枝管制編號0000000000）、W403改造
    手槍（槍枝管制編號0000000000）經裝填鋼珠試射，結果其
    單位面積動能均超過20焦耳/ 平方公分，足以穿入人體皮肉
    層，依上揭說明前開槍枝具殺傷力，當甚明確，辯護人空言
    爭執證明力，尚不足採信。又被告辯稱：伊雖改造槍枝，但
    不知改造後槍枝是否有殺傷力云云，查被告改造槍枝後，即
    以扣案之CO2 氣瓶、CO2 低壓瓶、瓦斯氣瓶為槍枝推動動力
    ，以扣案之AB彈、鋼珠彈、道具彈等測試槍枝改造後之功能
    ，已據被告承明在卷（見本院前述準備程序筆錄第2 頁），
    被告改造後即以AB彈、鋼珠彈、道具彈等測試，其豈會不知
    上述槍枝經其改造後足以穿透物體，具殺傷力？被告所辯洵
    為卸責之詞，不足採信。綜上所述，被告所辯無非卸責之詞
    ，不足採信。本件事證明確，被告犯行洵堪認定，應依法論
    科。
三按被告行為後，刑法於94年2 月2 日修正公布，95年7 月1 日
  施行，而刑法施行法亦於95年6 月14日增訂第1 條之1 。修正
  後刑法第2 條第1 項規定：「行為後法律有變更者，適用行為
  時之法律。但行為後之法律有利於行為人者，適用最有利於行
  為人之法律。」，係規範行為後法律變更所生新舊法律比較適
  用之準據法，於新法施行後，應適用修正後刑法第2 條第1 項
  之規定，為「從舊從輕」之比較（此條項規定，僅係新、舊法
  之比較適用之宣示性指導原則，並非實體刑罰法律，自不生行
  為後法律變更之比較適用問題）。且比較時應就罪刑有關之共
  犯、未遂犯、想像競合犯、牽連犯、連續犯、結合犯，以及累
  犯加重、自首減輕暨其他法定加減原因（如身分加減）與加減
  例等一切情形，綜其全部罪刑之結果而為比較（最高法院95年
  第8 次刑事庭會議決議參照）。經查：
  (一)修正前刑法第33條第5 款規定：「罰金：（銀元）1 元以上
    。」，復依罰金罰鍰提高標準條例第1 條前段規定提高為10
    倍，折算新臺幣為30元；修正後刑法第33條第5 款規定：「
    罰金：新臺幣1000元以上，以百元計算之。」，現行刑法中
    ，有關於罰金刑之計算單位及其最低度刑之規定既有修正，
    自屬法律變更。依修正前法律之規定，被告所犯未經許可製
    造可發射子彈具有殺傷力之改造手槍罪若併科罰金，其最高
    度為新臺幣1000萬元，最低度為新臺幣30元。若依修正後之
    法律規定，被告所犯未經許可製造可發射子彈具有殺傷力之
    改造手槍罪若併科罰金，其最高度為新臺幣1000萬元，最低
    度為新臺幣1000元。經比較修正前、後之規定，以修正前之
    規定有利被告。
  (二)被告行為時之刑法第25條第1 項規定：「已著手於犯罪行為
    之實行而不遂者，為未遂犯」、第2 項規定：「未遂犯之處
    罰，以有特別規定者為限」、第26條規定：「未遂犯之處罰
    ，得按既遂犯之刑減輕之。但其行為不能發生犯罪之結果，
    又無危險者，減輕或免除其刑」，95年7 月1 日修正公布施
    行之刑法第25條第1 項規定：「已著手於犯罪行為之實行而
    不遂者，為未遂犯」、第2 項規定；「未遂犯之處罰，以有
    特別規定者為限，並得按既遂犯之刑減輕之」，經比較修正
    前後之規定，就前開一般未遂之要件、法律效果並無修正，
    僅係將未遂犯之處罰得按既遂犯之刑減輕之規定，由修正前
    第26條前段移至修正後第25條第2 項後段，故並無較利或不
    利於被告等之情形，附此敘明。
  (三)被告行為後，刑法業已刪除舊刑法第56條連續犯之規定，此
    刪除雖非犯罪構成要件之變更，但顯已影響行為人刑罰之法
    律效果，自屬法律有變更，依新法第2 條第1 項規定，比較
    新、舊法結果，仍應適用較有利於被告之行為時法律即舊法
    論以連續犯（最高法院95年第8 次刑事庭會議決議參照）。
  (四)經綜合比較，以修正前刑法之規定，有利於被告，應一體適
    用修正前刑法之規定。
四按所謂製造包括創製、改造、組合、混合、化合等行為在內，
  改造行為亦屬製造行為之一種（最高法院86年度台上字第7585
  號、92年度台上字第924 號判決意旨參照），再按槍砲彈藥刀
  械管制條例第8 條第5 項、第1 項之未經許可製造可發射金屬
  或子彈具有殺傷力槍砲之規定，係處罰行為人未經許可而製造
  槍砲之犯行，即行為人主觀上有製造槍砲之犯意，客觀上又未
  受許可而製造，即成立犯罪，縱其槍砲尚未製造完成或無殺傷
  力，亦屬該條之罪之未遂犯（最高法院91年度台上字第1624號
  判決意旨參照）。本件被告為附表一所示之更換槍管、槍機、
  出氣閥、彈簧等之改造行為，使扣案原本不具殺傷力之SP-100
  長槍1 枝（槍枝管制編號0000000000）、PBII手槍1 枝（槍枝
  管制編號0000000000）、W401手槍1 枝（槍枝管制編號000000
  0000）及W403手槍1 枝（槍枝管制編號0000000000）改造成具
  有殺傷力，依照前揭最高法院判決意旨，自屬製造行為無疑，
  核被告此部分所為，係犯槍砲彈藥刀械管制條例第8 條第1項
  之製造可發射金屬具有殺傷力之改造手槍罪；至其製造其餘槍
  枝之行為（附表一除前述4 把改造具殺傷力槍枝以外之改造槍
  枝行為），雖未使其餘槍枝具殺傷力，然被告主觀上既有製造
  槍砲之犯意，客觀上又未受許可而製造，其所為係犯同條例第
  8 條第5 項、第1 項之製造可發射金屬具有殺傷力之改造手槍
  未遂罪。被告製造具有殺傷力之手槍後，持有該具殺傷力手槍
  之低度行為，為製造可發射金屬具有殺傷力之改造手槍罪之高
  度行為所吸收；另被告製造、持有槍砲主要組成零件，及持有
  彈藥主要組成零件之低度行為，亦為製造可發射金屬具有殺傷
  力之改造手槍之高度行為所吸收，均不另論罪。被告先後所犯
  多次製造槍枝犯行，時間緊接，犯罪構成要件相同，顯係基於
  概括犯意反覆為之，均為修正前刑法之連續犯，爰依修正前刑
  法第56條之規定論以情節較重之槍砲彈藥刀械管制條例第8條
  第1 項製造可發射金屬具有殺傷力之改造手槍罪論，並加重其
  刑。前揭被告製造可發射金屬具有殺傷力之改造手槍未遂之犯
  行，雖未據起訴，然檢察官就犯罪事實之一部起訴者，其效力
  及於全部，被告上揭製造未遂之犯行，既與公訴人起訴之犯罪
  事實具有修正前刑法連續犯裁判上一罪之關係，依審判不可分
  之原則，應為起訴效力所及，本院自應併予審究。爰審酌被告
  非法製造具殺傷力之改造手槍之數量，及其犯罪之動機、目的
  、手段，對社會治安所生危害非輕，暨其犯後之態度等一切情
  狀，量處如主文所示之刑，又被告行為時之刑法第42條第2 項
  前段規定：「易服勞役以1 元以上3 元以下折算1 日。」，該
  易服勞役折算標準，業據修正前罰金罰鍰提高標準條例第2條
  （於95年7 月1 日修正刪除）規定，就其原定數額提高為100
  倍折算1 日，則本件被告行為時之易服勞役折算標準，最高得
  以銀元300 元折算1 日，即新台幣900 元折算1 日。惟95 年7
  月1 日修正公布施行之刑法第42條第3 項前段規定：「易服勞
  役以新台幣1,000 元、2,00 0元或3,000 元折算1 日。」，比
  較修正前後之易服勞役折算標準，以修正後之規定，較有利於
  被告，則罰金部分依修正後刑法第2 條第1 項但書規定，應適
  用修正後刑法第42條第3 項之規定定其易服勞役之折算標準。
五扣案被告改造之SP-100改造長槍（槍枝管制編號0000000000）
  、PBII改造手槍（槍枝管制編號0000000000）、W401改造手槍
  （槍枝管制編號0000000000）及W403改造手槍（槍枝管制編號
  0000000000）各1 枝、槍機、SP100 槍機及811 槍機各1 支、
  槍管10支，大龍炮火藥1 盒（淨重0.84公克，取0.06公克鑑定
  用罄，餘0.78公克）、喜德丁火藥1 盒（淨重0.49公克，取0.
  13公克鑑定用罄，餘0.36公克），為違禁物，應依刑法第38條
  第1 項第1 款之規定宣告沒收（大龍炮火藥及喜德丁火藥鑑定
  用罄部分堪認已滅失，無庸沒收，僅沒收驗餘部分）；其餘扣
  案附表二(二)(三)所示之物為被告所有，供本件犯罪所用之物，應
  依刑法第38條第1 項第2 款之規定宣告沒收；至扣案之NOKIA
  手機2600( 序號:000000000000000)1 支 與被告本件犯行無涉
  ，自無從諭知沒收。
六公訴意旨另認：被告甲○○於改造槍枝完成，竟基於販賣槍枝
  之犯意，於94年3 月初某日起，利用雅虎奇摩拍賣網站，以暱
  稱「小譽」及店名「CO2 小舖」之名義，刊登販賣上揭槍枝之
  訊息於前開拍賣網站上，供不特定人拍賣競價。因認被告此部
  分涉犯槍砲彈藥刀械管制條例第8 條第5 項、第1 項之販賣槍
  枝未遂罪嫌。惟：
  (一)按犯罪事實應依證據認定之，無證據不得認定其犯罪事實，
    又不能證明被告犯罪者，應諭知無罪判決，刑事訴訟法第
    154 條、第301 條第1 項分別定有明文。而刑事訴訟上證明
    之資料，無論為直接證據或間接證據，均須達於通常一般之
    人均不致有所懷疑，而得確信其真實之程度，始得據為有罪
    之認定，若其關於被告是否犯罪之證明未能達此程度，而有
    合理之懷疑存在，致使無從形成有罪之確信，根據「罪證有
    疑，利於被告」之證據法則，即不得據為不利被告之認定，
    此有最高法院76年台上字第4986號判例可稽。
  (二)訊據被告甲○○，固坦承於94年3 月初起有上網刊登販售槍
    枝之訊息，並販賣槍枝為期6 個月等情不諱，惟堅決否認販
    賣其改造具殺傷力之槍枝，辯稱：所販賣者為其向模型店所
    購而未經其改造之槍枝云云。
  (三)查被告於警詢、偵查中雖坦承販賣槍枝，然觀其歷次供述，
    被告並未明確供稱其販賣之槍枝為其改造後具殺傷力之槍枝
    （見被告95年6 月26日、27日、95年9 月19日警詢及偵查筆
    錄，詳8170號偵卷第22至29、58、67、68頁），被告於警詢
    問其：「你改造火藥動力槍械有無販賣或贈送他人？」時，
    覆以：「均無」等語（上開偵卷第29頁），是依被告警詢、
    偵查中之供述，難認被告坦認於網路販賣經改造具殺傷力之
    槍枝。
  (四)再依公訴人所提自YAHOO 奇摩拍賣網站列印之買家評價，亦
    無從自買家予被告之評價中證明被告所販售者為其所改造具
    殺傷力之槍枝。
  (五)另依宜蘭憲兵隊監聽譯文，雖可證明被告與「王唯任」間有
    就買賣SP100 槍枝之交談，被告亦同意幫「王唯任」處理該
    槍枝，及被告與花耀明間有改造槍枝之對話等情，有臺灣板
    橋地方法院檢察署檢察官通訊監察書、監聽譯文在卷可徵（
    譯文見95年度聲拘字第28號卷第38、39頁），惟查該通訊監
    察之時間為95年間，是難以該譯文證明被告於94年間有販賣
    改造具殺傷力槍枝之犯行。
  (六)綜據上述，被告於偵查中並未明確供稱其上網販賣所改造具
    殺傷力之槍枝，而依公訴人所舉之證據，亦難證明被告上網
    販賣者為其製造具殺傷力之槍枝，本院亦查無其他積極證據
    證明被告有公訴人所指訴之上開犯行，自屬犯罪不能證明。
    此部分犯罪不能證明，原應為無罪之諭知，然因檢察官認此
    部分與已起訴且經本院論罪科刑部分，有牽連犯裁判上一罪
    關係，爰不另為無罪之諭知。
七據上論斷，應依刑事訴訟法第299 條第1 項前段，槍砲彈藥刀
  械管制條例第8 條第1 項，刑法第2 條第1 項、第11條前段、
  第42 條 第3 項前段、第38條第1 項第1 款、第2 款，修正前
  刑法第56 條 ，判決如主文。
八本案經檢察官湯偉祥到庭執行職務。
中　　華　　民　　國　　96　　年　　11　　月　　23　　日
                  刑事第三庭審判長法  官  杜惠錦
                                  法  官  陳美彤
                                  法  官  江翠萍
以上正本證明與原本無異。
如不服本判決，應於收受送達後十日內向本院提出上訴書狀，其
未敘述上訴之理由者並得於提起上訴後十日內向本院補提理由書
（均須按他造當事人之人數附繕本）。
                                  書記官  陳慧玲
中　　華　　民　　國　　96　　年　　11　　月　　26　　日
附表一：
┌──┬─────┬─────┬───────────────┬──┐
│編號│槍枝名稱  │改造之部分│改造後有無殺傷力              │扣案│
│    │          │          │                              │支數│
├──┼─────┼─────┼───────────────┼──┤
│一  │SP-100改造│長槍管、白│有                            │1支 │
│    │長槍      │鐵槍機、彈│                              │    │
│    │          │簧及狙擊鏡│                              │    │
│    │          │（以增加其│                              │    │
│    │          │初速度）  │                              │    │
├──┼─────┼─────┼───────────────┼──┤
│二  │APS改造長 │長槍管、白│無                            │2支 │
│    │槍        │鐵槍機、直│                              │    │
│    │          │通導管及彈│                              │    │
│    │          │簧 (增加其│                              │    │
│    │          │初速度)   │                              │    │
├──┼─────┼─────┼───────────────┼──┤
│三  │MKII改造長│彈簧、出氣│無                            │1支 │
│    │槍        │閥、擊槌 (│                              │    │
│    │          │增加其初速│                              │    │
│    │          │度)       │                              │    │
├──┼─────┼─────┼───────────────┼──┤
│四  │TARGET改造│長槍管、槍│無法鑑驗有無殺傷力            │1支 │
│    │長槍      │護目、槍托│                              │    │
│    │          │、擊槌及彈│                              │    │
│    │          │簧 (增加其│                              │    │
│    │          │初速度)   │                              │    │
├──┼─────┼─────┼───────────────┼──┤
│五  │MKI改造手│擊槌簧、擊│無法鑑驗有無殺傷力            │1支 │
│    │槍        │槌、加長槍│                              │    │
│    │          │管及出氣閥│                              │    │
│    │          │（增加其初│                              │    │
│    │          │速度）    │                              │    │
├──┼─────┼─────┼───────────────┼──┤
│六  │PBII改造手│彈簧、滅音│有                            │1支 │
│    │槍        │器轉接頭及│                              │    │
│    │          │氣密O環 ( │                              │    │
│    │          │增加其初速│                              │    │
│    │          │度及降低噪│                              │    │
│    │          │音)       │                              │    │
├──┼─────┼─────┼───────────────┼──┤
│七  │W401改造手│彈簧、出氣│槍枝管制編號0000000000具殺傷力│2支 │
│    │槍        │閥 (增加其│，槍枝管制編號0000000000不具殺│    │
│    │          │初速度）  │傷力                          │    │
├──┼─────┼─────┼───────────────┼──┤
│八  │W403改造手│改造彈簧、│有                            │1支 │
│    │槍        │出氣閥、出│                              │    │
│    │          │氣嘴及出氣│                              │    │
│    │          │閥彈簧 (增│                              │    │
│    │          │加其初速度│                              │    │
│    │          │)         │                              │    │
└──┴─────┴─────┴───────────────┴──┘
附表二
  (一)SP-100改造長槍1 支（槍枝管制編號0000000000）、PBII改
    造手槍1 支（槍枝管制編號0000000000）、W401改造手槍1
    支（槍枝管制編號0000000000）、W403改造手槍壹枝（槍枝
    管制編號0000000000）、自製槍機1 支、SP100 槍機1 支、
    811 槍機1 支、槍管10支、大龍炮火藥1 盒【淨重0. 84 公
    克，取0.06公克鑑定用罄（已滅失），餘0.78公克】、喜德
    丁火藥1盒【淨重0. 49 公克，取0.13公克鑑定用罄（已滅
    失），餘0.36 公 克】，
  (二)APS 改造長槍2 支（槍枝管制編號0000000000、0000000000
    ）、98K 改造長槍1 支（槍枝管制編號0000000000）MKII改
    造長槍1 支（槍枝管制編號0000000000）、TARGET改造長槍
    1 支（槍枝管制編號0000000000）、MKI改造手槍1 支（槍
    枝管制編號0000000000）、W401改造手槍1 支（槍枝管制編
    號0000000000）、M93R改造手槍1 支（槍枝管制編號000000
    0000）
  (三)通槍條2 支、測速器1 台、紙雷管1 盒、底火1 盒、CO2 氣
    瓶16瓶、CO2 低壓瓶2 瓶、彈簧1袋 、AB彈1 袋、鋼珠彈1
    批、道具彈1 袋、握把護木等零件（扣押物品目錄表載為槍
    枝零件）1 袋、槍膛刷1 支、筆記本1 本、砂輪機1 台、鑽
    床1 台、工具1 批、切削油1 罐、瓦斯氣瓶1 瓶
  (四)NOKIA 手機2600( 序號:000000000000000) 1 支
